臺灣臺南地方法院刑事判決
111年度易字第530號
公  訴  人  臺灣臺南地方檢察署檢察官
被      告  石貴勇



上列被告因妨害公務案件，經檢察官提起公訴（111年度偵字第9
247號），本院依簡式審判程序判決如下：
    主  文
石貴勇犯侮辱公務員罪，處拘役拾日，如易科罰金，以新臺幣壹
仟元折算壹日。
    事實及理由
一、犯罪事實：石貴勇於民國110年11月5日15時40分許，於臺南
    市○○區○○路0段0號仁德區公所執行社會勞動時，因故與在場
    訪視之臺灣臺南地方檢察署觀護佐理員于奇玉發生爭執，雖
    知于奇玉係依法執行職務之公務員，竟基於侮辱公務員之犯
    意，當場以「幹你娘、臭機八」等語辱罵依法執行職務之于
    奇玉，足生損害於公務執行之尊嚴（所涉公然侮辱部分，未
    據告訴）。案經臺灣臺南地方檢察署檢察官自動檢舉偵查起
    訴。 
二、證據名稱：
　㈠被告石貴勇於本院審理之自白。 
　㈡臺灣臺南地方檢察署觀護佐理員執行社會勞動突發情況報告
    表、執行社會勞動機關緊急通報表、案發現場錄影檔案光碟
    暨檢察官勘驗筆錄。
三、本件係經被告有罪之陳述，而經本院裁定以簡式審判程序加
    以審理，依據刑事訴訟法第273條之2規定排除嚴格證據調查
    ；並依同法第310條之2準用第454條之規定製作略式判決書
    ，先予敘明。
四、按行為後法律有變更者，適用行為時之法律；但行為後之法
    律有利於行為人者，適用最有利於行為人之法律，刑法第2
    條第1項定有明文。查被告上揭行為後，刑法第140條第1項
    於111年1月12日經總統公布修正，並於同年月14日生效，修
    正後法定刑度提高為有期徒刑1年以下有期徒刑、拘役或10
    萬元以下罰金，經比較新舊法結果，修正後之規定並未較有
    利於被告，自應適用被告行為時即修正前刑法第140條第1項
    規定論處。核被告所為，係犯修正前刑法第140條第1項之侮
    辱公務員罪。爰審酌被告犯罪動機、有竊盜、傷害、妨害公
    務等前科素行不佳、因與觀護佐理員爭執後未能控管情緒而
    以穢語相加，蔑視法治、所生危害，兼衡其犯後態度、自述
    學經歷及生活狀況等一切情狀，量處如主文所示之刑，並諭
    知易科罰金折算標準。 
據上論斷，應依刑事訴訟法第299條第1項前段、第273條之1第1
項、第284條之1、第310條之2，刑法第2條第1項前段、（修正前
）第140條第1項、第41條1項前段，刑法施行法第1條之1第1項，
判決如主文。
本案經檢察官黃彥翔提起公訴，檢察官謝欣如到庭執行職務。
中　　華　　民　　國　　111 　年　　6 　　月　　29　　日
　　　　　　　　　刑事第五庭    法　官　鍾邦久
以上正本證明與原本無異。
如不服本判決應於收受本判後20日內向本院提出上訴書狀，並應
敘述具體理由。其未敘述上訴理由者，應於上訴期間屆滿後20日
內向本院補提理由書狀（均須按他造當事人之人數附繕本）「切
勿逕送上級法院」。
  　　　　　　　　　　　　　　　書記官　黃憶筑
中　　華　　民　　國　　111 　年　　6 　　月　　29　　日
附錄本案論罪科刑法條全文：
修正前中華民國刑法第140條第1項：
於公務員依法執行職務時，當場侮辱或對於其依法執行之職務公
然侮辱者，處6月以下有期徒刑、拘役或 3 千元以下罰金。